---
title: "AED - Relatório Rede Vocare"
author: "Arthur Cheib"
date: "12 de maio de 2019"
output: html_document
---

```{r setup, include=FALSE}
knitr::opts_chunk$set(echo = TRUE)
```

```{r message=FALSE, warning=FALSE, include=FALSE}
library(tidyverse)
library(lubridate)
library(ggthemes)
library(scales)
library(leaflet)

# Dados obtidos pela Fundação Botín
censo_01 <- readxl::read_xlsx(path = "censoBR_01.xlsx", sheet = 1, col_names = TRUE)

# Dados obtdo no censo da Rede Vocare  
censo_02 <- readxl::read_xlsx(path = "censoBR_02.xlsx", sheet = 1, col_names = TRUE)
```

# 1 Escopo da Análise

A análise dos dados obtidos através do Censo da Rede Vocare

Censo 01 - 67/67 respostas: dados cadastrais
Censo 02 - 63/67 respostas: dados cadastrais + gerais 

# 2 Cruzamentos

O escopo dos cruzamentos requisitados encontra-se formalizado em [arquivo word](https://docs.google.com/document/d/1tSrEHDH85UIyrhZ_kqPJVLL9fMH8ZMLoespqXv82aNY) elaborado pela diretoria da rede Vocare e que será alvo de mais duas ou três rodadas de aprimoração (= incorporação de novas perguntas e talvez de algumas variáveis).

## 2.1 - Webnários Temáticos

Para elaboração deste Gráfico foram filtrados apenas os membros que estão estudando atualmente e que responderam ter disposição de colaborar em projetos igual a "Sim" ou "Talvez". Além disso, dividiu-se estes membros em dois grupos:

I) Alta Identificação com a Rede;
II) Baixa Identificação com a Rede.

Essa divisão foi feita a partir da nota dada por estes membros no quesito identificação com a Rede. Se abaixo da nota média geral (média da nota dada neste memsmo quesitos pelos 63 respondentes do questionário), então foram classificados como "Baixa Identificação", se acima, então "Alta Identificação". 

```{r}
### Grau de Interesse
temas_interesse <- c("OPCAO_01", "OPCAO_02", "OPCAO_03", "OPCAO_04", "OPCAO_05", "OPCAO_06")

censo_02 %>% 
  select(COD_PESSOA, TEMAS_INTERESSE) %>% 
  separate(col = TEMAS_INTERESSE, sep = ",", remove = T, fill = "right", into = temas_interesse, extra = "merge") %>% 
  select(-OPCAO_06) %>% 
  gather(key = "PREFERENCIA", value = "TEMA_INTERESSE", -COD_PESSOA) %>%
  na.omit() %>% 
  group_by(PREFERENCIA, TEMA_INTERESSE) %>% 
  summarize(TOTAL_VOTOS = n()) %>%
  filter(TOTAL_VOTOS > 1) %>% 
  top_n(n = 2, wt = TOTAL_VOTOS) %>% 
  arrange(PREFERENCIA, -TOTAL_VOTOS)


### Escala de Identificação
escala_identificacao_webnario_02 <- mean(censo_02$IDENTIFICACAO_REDE)

censo_02 %>% 
  filter(SE_ESTUDA == "SIM") %>% 
  filter(INTERESSE_COLABORAR_PROJETOS == "Sim" | INTERESSE_COLABORAR_PROJETOS == "Talvez") %>% 
  select(IDENTIFICACAO_REDE, INTERESSE_COLABORAR_PROJETOS, LOCAL_ESTUDO, TEMA_ESTUDO) %>% 
  mutate(GRUPO_IDENTIFICACAO = case_when(IDENTIFICACAO_REDE <= escala_identificacao_webnario_02 ~ "BAIXA \nIDENTIFICAÇÃO",
                                         IDENTIFICACAO_REDE > escala_identificacao_webnario_02 ~ "ALTA \nIDENTIFICAÇÃO")) %>%
  mutate(TEMA_ESTUDO = fct_reorder(TEMA_ESTUDO, IDENTIFICACAO_REDE)) %>% 
  ggplot(aes(x = TEMA_ESTUDO, fill = TEMA_ESTUDO)) +
  geom_bar() +
  theme_light() +
  coord_flip() +
  facet_wrap(~GRUPO_IDENTIFICACAO) +
  labs(title = "Áreas de Estudo dos Membros da Rede por Grau de Identificação",
       subtitle = "Grau de Identificação classificado pela nota média geral da Rede (6.6)",
       x = "",
       y = "Quantidade de Membros cursando") +
  theme(legend.position = "")
```

## 2.2 - Engajamento dos Membros

```{r}
df_tx_engajamento <- censo_02 %>% 
  filter(INTERESSE_COLABORAR_PROJETOS == "Sim" | INTERESSE_COLABORAR_PROJETOS == "Talvez") %>% 
  select(IDENTIFICACAO_REDE, CONHECIMENTO_REDE, INTERESSE_COLABORAR_PROJETOS)
```

**Membros com Interesse em colaborar:**
- Total: `r nrow(censo_02 %>% filter(INTERESSE_COLABORAR_PROJETOS == "Sim"))`
- Dados:
`r summary(censo_02 %>% filter(INTERESSE_COLABORAR_PROJETOS == "Sim") %>% select(CONHECIMENTO_REDE))`

**Membros que Talvez se interessem em colaborar:**
- Total: `r nrow(censo_02 %>% filter(INTERESSE_COLABORAR_PROJETOS == "Talvez"))`
- Dados:
`r summary(censo_02 %>% filter(INTERESSE_COLABORAR_PROJETOS == "Talvez") %>% select(CONHECIMENTO_REDE))`

```{r}
df_tx_engajamento %>% 
  ggplot(aes(INTERESSE_COLABORAR_PROJETOS, CONHECIMENTO_REDE)) +
  geom_boxplot() +
  theme_light() +
  labs(title = "Interesse em Colaborar X Conhecimento da Rede",
       y = "Conhecimento da Rede",
       x = "Anima colaborar?") +
  theme(legend.position = "none",
        plot.title = element_text( size = 16))
```

# 3 Dados Gerais

## 3.1 - Ranking de Mídias Digitas

Vencedora: WhatsApp

```{r}
df_censo_02 %>% 
  select(INSTAGRAM, FACEBOOK, TWITTER, WHATSAPP) %>% 
  gather(key = "MIDIA_DIGITAL", value = "NOTA_MEDIA_PREFERENCIA") %>%
  group_by(MIDIA_DIGITAL) %>% 
  summarize(TOTAL_VOTOS = sum(!is.na(NOTA_MEDIA_PREFERENCIA)),
            NOTA_MEDIA = mean(NOTA_MEDIA_PREFERENCIA, na.rm = TRUE)) %>% 
  arrange(-NOTA_MEDIA) %>% 
  setNames(c("MÍDIA DIGITAL", "TOTAL DE VOTOS", "NOTA MÉDIA"))
```

## 3.2 - Formas de Comunicação

```{r}
melhores_meios <- c("1ª OPÇÃO", "2ª OPÇÃO", "OPCAO_03")

censo_02 %>% 
  select(COD_PESSOA, MELHOR_MEIO_COMUNICACAO) %>% 
  mutate(MELHOR_MEIO_COMUNICACAO = str_trim(string = MELHOR_MEIO_COMUNICACAO, side = "both")) %>% 
  separate(col = MELHOR_MEIO_COMUNICACAO, sep = ",", remove = T, fill = "right", into = melhores_meios, extra = "merge") %>%
  select(-OPCAO_03) %>% 
  gather(key = "PREFERENCIA", value = "MELHOR_MEIO", -COD_PESSOA) %>%
  na.omit() %>% 
  group_by(PREFERENCIA, MELHOR_MEIO) %>% 
  summarize(VOTOS = n()) %>% 
  top_n(n = 2, wt = VOTOS) %>% 
  setNames(c("ORDEM DE PREFERÊNCIA", "MELHOR MEIO DE COMUNICAÇÃO", "# DE VOTOS"))
```

## 3.3 - Participação no Wpp

```{r}
df_censo_02 %>%
  mutate(GRAU_PARTICIPACAO_WPP_REDE = factor(GRAU_PARTICIPACAO_WPP_REDE, levels = c("Sim e interajo frequentemente", "Não", "Sim, mas não interajo", "Sim, mas interajo com pouca frequência"))) %>% 
  ggplot(aes(x = GRAU_PARTICIPACAO_WPP_REDE, fill = GRAU_PARTICIPACAO_WPP_REDE)) + 
  geom_bar(aes(y = (..count..)/sum(..count..))) +
  scale_y_continuous(labels=percent) +
  theme_economist() +
  theme(legend.position = "none") +
  coord_flip() +
  labs(title = "Interação dos Membros da Rede no WhatsApp",
       y = "% dos Membros",
       x = "")
```

# 4 Extras

## 4.1 - Análise de Preenchimento do Formulário 

```{r}
df_censo_02 %>%
  ggplot(aes(y = DIAS_CORRIDOS)) +
  geom_boxplot() +
  theme_economist() +
  scale_y_continuous(breaks = seq(0, 44, 4))
```

```{r}
escala_identificacao <- quantile(df_censo_02$IDENTIFICACAO_REDE)

# Boxplot relacionando grau de identificação com a Rede e Dias decorridos para preenchimento dos dados do Censo
df_censo_02 %>% 
  mutate(GRUPO_IDENTIFICACAO = case_when(IDENTIFICACAO_REDE <= escala_identificacao[[1]] ~ "BAIXA \nIDENTIFICAÇÃO",
                                         IDENTIFICACAO_REDE > escala_identificacao[[1]] & IDENTIFICACAO_REDE <= escala_identificacao[[2]] ~                                                                                           "MÉDIA \nIDENTIFICAÇÃO",
                                         IDENTIFICACAO_REDE > escala_identificacao[[2]] & IDENTIFICACAO_REDE <= escala_identificacao[[3]] ~                                                                                           "ALTA \nIDENTIFICAÇÃO",
                                         IDENTIFICACAO_REDE >= escala_identificacao[[4]] ~ "TOTAL \nIDENTIFICAÇÃO")) %>%
  ggplot(aes(x = fct_reorder(GRUPO_IDENTIFICACAO, DIAS_CORRIDOS), y = DIAS_CORRIDOS)) +
  geom_boxplot() +
  theme_economist() +
  scale_y_continuous(breaks = seq(0, 44, 4))
```

```{r}
summary(df_censo_02$HORA)
```

# 5 Comentários & Sugestões

## 5.1 - Aprimoramentos do Formulário

0. Distinguir entre Censo (dados essencialmente informativos) e Pesquisa de Interesse/satisfação.

1. Aprimoramento do Formulário - em se tratando de um Censo
- Inserção do campo idade
- Segmentar as perguntas com mais de uma opção de resposta (uma caixinha para cada resposta)
- Deixar mais caixas de seleção - reduzir espaço que permite inserção livre.
- Ampliar faixas salariais (com mais opções também).